臺灣彰化地方法院刑事判決　　　　　　　100年度訴字第152號
公　訴　人　臺灣彰化地方法院檢察署檢察官
被　　　告　許勝為
選任辯護人　許宏達律師
被　　　告　柯水糖
選任辯護人　張啟富律師
上列被告因毒品危害防制條例案件，經檢察官提起公訴（99年度
偵字第10666、10683號），本院判決如下：
    主  文
許勝為犯附表一、二之罪，均累犯，各處附表一、二「主刑及從
刑」欄之刑，主刑部分，應執行有期徒刑拾壹年。
柯水糖犯附表一、三、四之罪，均累犯，各處附表一、三、四「
主刑及從刑」欄之刑，主刑部分應執行有期徒刑拾捌年。
    犯罪事實
一、許勝為前因施用毒品案件，於民國98年9月21日，經本院以9
    8年簡字1824號判處有期徒刑6月確定，於98年10月23日易科
    罰金執行完畢。柯水糖前因違反槍砲彈藥刀械管制條例案件
    ，經本院以94年訴字131號判處有期徒刑2年，上訴後經臺灣
    高等法院臺中分院駁回上訴，再經上訴於95年3月2日經最高
    法院駁回上訴確定，嗣入監服刑，於96年10月9日縮短刑期
    假釋付保護管束出監，於97年5月21日假釋付保護管束期滿
    未經撤銷，視為執行完畢。
二、許勝為及柯水糖均知海洛因，係毒品危害防制條例第2條第2
    項第1款所列管之第一級毒品，不得非法販賣，而柯水糖原
    本使用0000000000門號對外聯絡，嗣柯水糖於99年9月中旬
    前某日，將上揭門號交付許勝為使用，許勝為可自由支配處
    分該門號，嗣簡維經於附表一所示時間，撥打0000000000門
    號至已由許勝為使用之0000000000門號，要找柯水糖購買海
    洛因時，許勝為預見簡維經可能要向柯水糖購買海洛因，竟
    基於縱幫助柯水糖販賣海洛因給簡維經亦不違本意之幫助故
    意，於附表一時地，將簡維經要向柯水糖購買毒品之情告知
    柯水糖，而幫助有營利意圖之柯水糖，柯水糖得知簡維經要
    向其購買海洛因之情後，即基於營利意圖，於附表一所示時
    地，由柯水糖就販賣標的海洛因與價金與簡維經達成合意，
    並約定晚點再交付海洛因給簡維經，惟因柯水糖找不到藥頭
    取得海洛因，致無法付海洛因給簡維經，而未遂。
二、許勝為明知甲基安非他命係毒品危害防制條例第2條第2項第
    2款所列管之第二級毒品，不得非法販賣，竟基於以購入成
    本1千元賣出後可賺取約2百多元價差之營利意圖，販入甲基
    安非他命後，以其所持有之電話號碼0000000000電話，作為
    對外聯繫毒品交易之聯絡工具，先後於附表二所示時間、地
    點，以附表二之方式，分別販賣第二級毒品甲基安非他命給
    胡嘉文、林景揚、林小惠，陳智堯、陳暐荃、麥瀚文等人，
    合計共販賣15次，共獲利11,650元。
三、柯水糖明知甲基安非他命係毒品危害防制條例第2條第2項第
    2款所列管之第二級毒品，不得非法販賣，竟基於以營利意
    圖，向不詳年籍者販入甲基安非他命後，以其所持有之00
    00000000電話，作為對外聯繫毒品交易之聯絡工具，先後於
    附表三所示時間、地點，以附表三之方式，分別販賣第二級
    毒品甲基安非他命給陳智堯、陳暐荃等人，合計共販賣5次
    ，共獲利3,000元。
四、柯水糖明知甲基安非他命為經中央衛生主管機關明令公告列
    為禁藥管理，並為毒品危害防制條例第2條第2項所定之第二
    級毒品，不得非法持有、轉讓，竟基於轉讓禁藥第二級毒品
    甲基安非他命之犯意，分別於附表四所示時地，以附表四所
    示方式，轉讓少於0.1公克之甲基安非他命給麥瀚文1次。
五、嗣經警於99年11月17日晚間10時30分許，持搜索票在彰化縣
    彰化市○○路173巷28之1號許勝為住處扣得NOKIA牌行動電
    話1支（含行動電話門號0000000000號SIM卡1張）；於99年
    11月17日晚間11時5分許，在彰化縣彰化市○○路99巷7、9
    號柯水糖住居處扣得電子磅秤1臺、分裝袋1盒，始循線查獲
    上情。
六、案經彰化縣警察局彰化分局報告臺灣彰化地方法院檢察署檢
    察官偵查起訴。
    理  由
壹、證據能力
一、偵查犯罪機關依法定程序監聽之錄音，係以監聽之錄音帶為
    其調查犯罪所得之證據，司法警察依據監聽錄音結果予以翻
    譯而製作之通訊監察譯文，乃該監聽錄音帶內容之顯示，此
    為學理上所稱之「派生證據」，屬於文書證據之一種。於被
    告或訴訟關係人對其譯文之真實性發生爭執或有所懷疑時，
    法院固應依刑事訴訟法第165條之1第2項之規定，勘驗該監
    聽錄音帶以踐行調查證據之程序，俾確認該錄音聲音是否為
    通訊者本人及其內容與通訊監察譯文之記載是否相符，或傳
    喚該通訊者為證據調查。倘被告或訴訟關係人對該通訊監察
    譯文之真實性並不爭執，即無勘驗辨認其錄音聲音之調查必
    要性，法院於審判期日如已踐行提示通訊監察譯文供當事人
    辨認或告以要旨，使其表示意見等程序並為辯論者，其所為
    之訴訟程序即無不合（最高法院97年度台上字第561號刑事
    判決意旨參照）。本案卷附被告柯水糖所使用之門號000000
    0000，及許勝為使用之0000000000號行動電話，自99年9月1
    0日16時起至99年10月8日10時止，及自99年10月7日10時至9
    9年11月5日10時止之通訊監察譯文，係員警依本院核發99聲
    監字第659號、99聲監752號通訊監察書（本院卷一第34至37
    頁）所為合法監聽，再根據錄音結果予以翻譯製作而成，有
    本院核發之上開通訊監察書在卷可憑。而被告二人及其等選
    任辯護人對於該通訊監察譯文之真實性並不爭執，並同意有
    證據能力，且本院亦於審理期日踐行提示及告以要旨之程序
    ，揆諸前揭說明，該通訊監察譯文具有證據能力。
二、刑事被告之詰問權，係指訴訟上被告有在審判庭盤詰證人之
    權利；偵查中檢察官訊問證人，旨在蒐集被告犯罪證據，以
    確認被告犯罪嫌疑之有無及內容，與審判中透過當事人之攻
    防，經由詰問程序調查證人以認定事實之性質及目的有別。
    偵查中辯護人僅有在場權及陳述意見權，此觀乎刑事訴訟法
    第245條第2項前段之規定甚明，檢察官訊問證人，並無必須
    傳喚被告使其在場之規定，同法第248條第1項前段雖規定：
    「如被告在場者，被告得親自詰問」，亦僅賦予該在場被告
    於檢察官訊問證人時「得」詰問證人之機會而已。此項未經
    被告詰問之被告以外之人於偵查中向檢察官所為之陳述，依
    刑事訴訟法第159條第1項、第159條之1第2之規定，除顯有
    不可信之例外情況外，原則上為法律規定得為證據之傳聞例
    外。為保障被告之反對詰問權，並與現行法對傳聞例外所建
    構之證據容許範圍求其平衡，證人在偵查中雖未經被告之詰
    問，倘被告於審判中已經對該證人當庭及先前之陳述進行詰
    問，即已賦予被告對該證人詰問之機會，則該證人於偵查中
    之陳述即屬完足調查之證據，而得作為判斷之依據（最高法
    院99年度台上字第8129號判決參照）。按被告以外之人，於
    審判外之言詞或書面陳述，除法律有規定者外，不得作為證
    據；又被告以外之人於檢察事務官、司法警察官或司法警察
    調查中所為之陳述，與審判中不符時，其先前之陳述具有較
    可信之特別情況，且為證明犯罪事實存否所必要者，得為證
    據，刑事訴訟法第159條第1項、第159條之2定有明文。是被
    告以外之人於司法警察（官）調查中所為之陳述，性質上屬
    傳聞證據，且一般而言，多未作具結，其所為之陳述，原則
    上無證據能力，惟如該陳述與審判中不符時，其先前之陳述
    具有較可信之特別情況，且為證明犯罪事實存否所必要者，
    依同法第159條之2規定（即刑事訴訟法第159條第1項所指之
    「除法律有規定者外」），例外認為有證據能力。另所謂「
    前後陳述不符」，應就前後階段之陳述進行整體判斷，以決
    定其間是否具有實質性差異。又「證明犯罪事實之存否所必
    要」，係指因無法再從同一陳述者取得證言，而有利用原陳
    述之必要性；只要認為該陳述係屬與犯罪事實存否相關，並
    為證明該事實之必要性即可。而是否「具有可信之特別情況
    」，應依陳述時之外部客觀情況觀察，凡足以令人相信該陳
    述，虛偽之危險性不高，另綜合該陳述是否受到外力影響，
    陳述人之觀察、記憶、表達是否正確等各項因素而為判斷（
    最高法院99年度台上字第8255號判決參照）。證人簡維經、
    陳智堯及陳暐荃於檢察官偵查中所為證述，業經具結，並經
    本院傳喚至庭供交互詰問，揆諸上揭說明，自有證據能力。
    復按證人簡維經於警詢與審判中證述不符部分（不符部分，
    詳後述）所為陳述，距案發時間較近，記憶較清楚，並無虛
    偽陳述必要，該警詢筆錄之製作，復未發現有何違法取供情
    事或其他瑕疵，認證人簡維經於警詢中所為陳述，具有可信
    之特別情況，且為證明本件犯罪事實存否所必要故有證據能
    力。
三、按被告以外之人於審判外之言詞或書面陳述，除法律有規定
    者外，不得作為證據，刑事訴訟法第159條固定有明文，惟
    被告以外之人於審判外之陳述，雖不符同法第159條之1至之
    4規定，而經當事人於審判程序同意作為證據，法院審酌該
    言詞陳述或書面陳述作成時之情況，認為適當者，亦得為證
    據；又當事人、代理人或辯護人於法院調查證據時，知有第
    159條第1項不得為證據之情形，而未於言詞辯論終結前聲明
    異議者，視為有前項之同意，同法第159條之5亦定有明文。
    查本判決所引用下列各項證據方法之證據能力，被告二人及
    其等選任辯護人、檢察官於本院審理時均表示無意見，同意
    作為證據，且於本院審理中調查證據時，知有刑事訴訟法第
    159條第1項不得為證據之情形，亦未於言詞辯論終結前聲明
    異議，且本院審酌該等證據作成之客觀情況均無不當，並無
    不宜作為證據之情事，依刑事訴訟法第159條之5之規定，均
    具有證據能力。
四、本案應沒收之扣案物品，係彰化縣警察局彰化分局員警持本
    院核發搜索票執行搜索被告許勝為時所扣得，有搜索票及搜
    索扣押筆錄、扣押物品目錄附卷足稽（99年度偵字第10666
    號卷一、第74至80頁），上開應沒收之扣押物均係依刑事訴
    訟法第128條規定程序合法取得證據，有證據能力。
貳、實體方面
一、有關販賣海洛因給簡維經未遂部分:
（一）訊之被告二人均矢口否認上揭犯罪事實欄二之犯行，被告
      柯水糖辯稱「0000000000門號本來是伊使用，後來交給被
      告許勝為使用，99年9月20日凌晨，簡維經雖拿2,000元給
      伊要買毒品，但因簡維經積欠伊4萬多元，伊無意賣毒品
      給簡維經，伊向簡維經拿錢，意在取得簡維經清償債務之
      款項」云云，被告許勝為則辯稱「伊以為簡維經要向柯水
      糖購買甲基安非他命，伊與柯水糖一起至夜豔小吃部後，
      伊留在車上，柯水糖下車至夜豔小吃部與簡維經見面，伊
      未見到柯水糖與簡維經見面情形，簡維經未拿錢給伊，柯
      水糖說簡維經拿2千元給柯某，惟未說要買何東西」云云
      。惟依下述事證，被告柯水糖販賣海洛給簡維經未遂，而
      被告許勝為有幫助被告柯水糖販賣海洛因未遂之情:
（二）被告許勝為於99年9月20日凌晨3時36分許，與簡維經通聯
      時，即預見簡維經可能要向柯水糖購買毒品海洛因:
    (1)證人簡維經於本院審理時證稱「99年9月20日凌晨3時36分
      許，伊以0000000000門號打至許勝為使用之0000000000門
      號，是要跟柯水糖買毒品（本院卷一、第134頁反面），
      本來許勝為使用之0000000000門號是柯水糖使用的，柯水
      糖把該門號留給我，所以當時伊臨時起意要買海洛因，就
      打那支電話，事情發生後才知道是許勝為接的，當時許勝
      為只說是柯水糖的朋友（本院卷二、第62頁反面），該通
      電話中許勝為問要借多少，我說二是指2,000元毒品，當
      時我並沒有表示要買什麼樣的毒品（本院卷一、第133頁
      ）」。
    (2)再觀諸該通聯譯文（99年度偵字第10683號卷一、第132頁
      ）內容記載「b（指證人簡維經）:黑糖哦。a（指被告許
      勝為）:你誰？b:我太子啦。a:他人不在這邊喔，你找他
      有什麼事嗎？b:有啊。a:有什麼事你說啊。b:你誰。a:我
      他朋友。b:他人沒在那邊嗎？a:他人剛開吉普車出去了。
      b:有辦法跑一下嗎？a:要借多少？b:二。a:現金喔。b:對
      啦。a:那你人呢？b:在金馬路的夜豔小吃部。a:夜豔小吃
      部喔？b:對、一點紅這邊啊。a:那我到再打給你、b:嗯」
      。依該通聯譯文，顯示簡維經確實表示有事要找綽號「黑
      糖」，該事情係要問「有辦法跑一下嗎」，而其等談話根
      本未提到毒品種類，且只有價格之探詢。足徵，當時簡維
      經係要向綽號「黑糖」之柯水糖購買毒品，並要被告柯水
      糖至夜豔小吃部洽談毒品買賣事宜，且被告許勝為亦知上
      情，只不過剛好被告柯水糖未接該電話，簡維經始於被告
      許勝為詢問要買多少價格之毒品時，向被告許勝為說要買
      二千元。準此，被告許勝為於本院審理時供稱「伊知道簡
      維經跟柯水糖要買毒品，但不知道要買何種毒品（本院卷
      二、第128頁反面）」，應屬可信。
     (3)依卷附資料，並無證據顯示被告許勝為於99年9月20日3
       時36分許之前，曾與簡維經有交易毒品之情，茲被告許
       勝為竟於同年月日3時36分與簡維經為上揭通話內容，雖
       未談到毒品種類，但被告許勝為既知簡維經打上揭電話
       ，是要向被告柯水糖購買毒品，則其對於簡維經上揭通
       話內容可能是要買海洛因，亦當有預見，蓋毒品種類繁
       多，並非只有第二級毒品甲基安非他命一種，亦有可能
       是第一級毒品，茲被告許勝為既知該通聯內容，簡維經
       是要向被告柯水糖購買毒品，則當知簡維經所要購買者
       可能包括海洛因。從而，被告許勝為本此認識，詢問簡
       維經要購買毒品之價格時，已有預見簡維經可能要向告
       柯水糖購買海洛因，且本此認識詢問簡維經要購買毒品
       價格為何，即堪認定。準此，被告許勝為與簡維經上揭
       通話時，雖無法確實知悉簡維經要向被告柯水糖購買海
       洛因，但對於簡維經可能要向告柯水糖購買海洛因之情
       ，已有預見，且本此預見與簡維經電話交談，亦堪認定
       。故被告許勝為所謂「以為簡維經要買甲基安非他命」
       云云，顯不足採。
（三）被告許勝為知悉簡維經可能要向柯水糖購買海洛因後，即
      將上情告知被告柯水糖:
      嗣99年9月20日4時1分2秒，被告柯水糖以0000000000門號
      ，打至被告許勝為使用之0000000000門號時，被告許勝為
      問被告柯水糖，有關太子簡維經要購買毒品之事怎麼辦時
      ，被告柯水糖指示被告許勝為將簡維經的錢先收起來，此
      觀通聯譯文（99年度偵字第10683號卷一、第27頁）記載
      「b（指被告許勝為）:喂。a（指被告柯水糖）:吉利說要
      約唱歌。b:那現在距。a:現在要等他，他說沒聯絡到，人
      不在彰化，要去找他嗎？耽誤他一下，天亮再去彰化。b:
       那那個人怎辦？a:誰？b:太子（簡維經）啊！b:跟他拿
      起來啊，說要去拿。b:是哦。a:你就錢跟他拿起來找我，
      我們去找吉利啦。b:我現在出來啦，你過五分鐘後再打給
      我一下，我看有沒有辦法騎機車出去。a:好」，在在證明
      ，被告柯水糖本來不知太子簡維經要向被告柯水糖購買毒
      品，嗣經被告許勝為告知，被告柯水糖始知簡維經要購買
      毒品，遂指示被告許勝為可將太子簡維經購買毒品的錢收
      起來，再去找被告柯水糖。故被告許勝為有此種類似居間
      被告柯水糖販賣毒品給簡維經之行為，殊堪認定。
（四）被告柯水糖經被告許勝為告知簡維經要購買海洛因之情後
      ，即於99年9月20日凌晨4時20分許後，載被告許勝為至夜
      豔小吃部，由被告柯水糖與簡維經談論買賣海洛因事宜，
      並由簡維經交付2,000元給被告柯水糖收執:
      (1)嗣99年9月20日凌晨4時17分39秒及4時20分37秒，簡維
        經改以0000000000門號，打至被告柯水糖0000000000門
        號，雙方聯絡見面地點之情，亦有通聯譯文（99年偵字
        第10666號卷二、第136頁）先後記載:「a（指被告柯
        水糖）:喂，你在那裡？b（指證人簡維經）:在金馬路
        這邊的夜豔，一點紅這邊啊。a:一點紅。b:一點紅這邊
        有一間夜豔啊。a:哦。b:你朋友沒有打給你嗎？a:剛打
        ，他就還沒跟我說啊。b:我等你快一整個鐘頭了。a:我
        剛從家出來啦，你走出來，我到了。b:好」。「a（
        指被告柯水糖）:喂，你走往這邊過來啦。b（指證人簡
        維經）:那裡？a:走向一邊金馬路嘛，一邊要往阿夷莊
        的路。b:要我走到那邊，不然金仔不是在那邊？a:他在
        隔壁那家店要走了，你再過三分鐘過來。b:好」。
      (2)衡諸簡維經先前本來打被告許勝為使用之0000000000門
        號聯絡，要找被告柯水糖，嗣簡維經則不再與被告許勝
        為上揭門號聯絡，而於99年9月20日4時17分39秒及4時2
        0分37秒，改打至被告柯水糖使用之0000000000門號，
        簡維經在電話中復告訴被告柯水糖「你朋友沒有打給你
        嗎？...我等你快一整個鐘頭了」，即知簡維經在夜豔
        小吃部，是要等待被告柯水糖與之交易海洛因，而非要
        向被告許勝為購買海洛因，否則簡維經何須向被告柯水
        糖說「你朋友沒有打給你嗎？...我等你快一整個鐘頭
        了」？
      (3)再者，被告柯水糖於本院審理時稱「99年9月20日與簡
        維經碰面後，簡維經問我是否買的到海洛因，我說要打
        電話問看看，簡維經拿錢給我，是為了要去找藥頭買毒
        品（本院卷一、第139頁正反面）」，核與證人簡維經
        於警詢、檢察官偵查中及本院審理時證稱「99年9月20
        日3時36分34秒之通音檔，是我與『黑ㄟ』許勝為的對
        話，...，但之後我與綽號『黑ㄟ』及『黑糖』都在夜
        豔小吃部見面後，我將兩千元拿給黑糖，他向我收錢後
        ，稱晚點才要將毒品給我（99年度偵字第10683號卷二
        、第132頁）；我曾經向柯水糖購買海洛因，購買海洛
        因的金額二千元已交付給柯水糖了，但沒有拿到海洛因
        ，事後也沒有還給我，沒有要向許勝為購買毒品過，..
        .00000 00000與0000000000通聯譯文，係伊與柯水糖通
        話，99年4時20分這通電話之後，我們在夜豔小吃部前
        ，他向我收了二千元現金，說要去調貨，結果就一直沒
        有給我海洛因（99年度偵字第1068 3號卷二、第148 頁
        至第149頁）；我是跟柯水糖購買毒品，...99年9月20
        日柯水糖及許勝為之車子到達夜豔小吃部門口後，我向
        車子裡面的人說朋友想要，請他們處理一下，柯水糖說
        要現金，並問我要多少，我說2,000元，許勝為沒有說
        什麼話（本院卷一、第134頁反面、第137頁反面）」等
        語，互核一致。益徵，簡維經於99年9月20日4時20分許
        後，在夜豔小吃部，係與被告柯水糖就購買標的海洛因
        及價金達成合意，被告許勝為就被告柯水糖與簡維經毒
        品買賣合意過程，並未參與。
      (4)再觀諸簡維經交付2,000元給被告柯水糖，遲未取得海
        洛因後，即於99年9月20日凌晨5時10分23秒許以000000
        0000門號打至被告柯水糖使用之0000000000門號，通聯
        譯文內容如下:「a（指被告柯水糖）:喂。b（指證人簡
        維經）:你在那裡？a:員林，我鐵門鎖住，我跑去跟朋
        友拓耶。b:還要多久，我們已經離開了。a:你們已經離
        開了哦，我等一下再打給你，志玲給我鎖起來，我不能
        進去。b:那要等多久？a:你先回去，我現在人在員林到
        位了。b:要多久啊？a:應該要半小時，我看看，我現在
        人到了，還沒處理，之前黑仔的朋友，我才跑來這邊，
        錢跟你拿了，不處理不行（99年偵字第1066 6號卷二、
        第136頁）」，要求被告柯水糖處理；嗣簡維經又於同
        日14時51分45秒許以0000000000發送內容為「逗陣的，
        你這樣子會不會太離譜了嗎？速回電（99年偵字第1066
        6號卷二、第136頁）」之簡訊，給被告柯水糖，被告柯
        水糖收到該簡訊後，即於同日15時18分10秒許以000000
        0000門號發送內容為「抱歉，中午有事把錢拿去付五兒
        子的醫藥費，就扣除好了，現在剩四萬二，方便的話，
        麻煩你了（99年偵字第10666號卷二、第137頁）」。
      (5)綜上，被告柯水糖自簡維經處取得2,000元，卻遲未交
        付海洛因給簡維經後，簡維經自始係找被告柯水糖處理
        ，並未找被告許勝為理論，益徵，此次海洛因交易，係
        存於被告柯水糖與簡維經之間，被告許勝為並未參與該
        簡維經與被告柯水糖間之海洛因交易。
（五）被告柯水糖取得簡維經交付購買海洛因之價金2,000元後
      ，因找不到藥頭，而其兒子剛好受傷，遂將該款作為醫療
      費用支出，並將簡維經交付之2,000元，從簡維經所積欠
      之44,000元債務中抵銷，而販賣未遂:
      (1)簡維經交付2,000元給被告柯水糖後，嗣因被告柯水糖
        找不到藥頭，剛好被告柯水糖之子受傷，被告柯水糖先
        用該款支付醫藥費，始未交付海洛因給簡維經之情，迭
        據被告柯水糖於警詢、檢察官偵查中（99年度偵字第10
        683號卷一、第12頁反面；99年度偵字第10683號卷二、
        第302頁），及本院準備程序中（本院卷一、第96頁反
        面）供明，再觀諸99年9月20日15時18分10秒被告柯水
        糖以000000000傳送至簡維經0000000000之簡訊記載「
        抱歉，中午有事把錢拿去付我兒子的醫藥費，就扣除好
        了，現在剩四萬二，方便的話，麻煩你了（99年度偵字
        第10683號卷二、第143頁）」，益徵，被告柯水糖係因
        找不到藥頭買到海洛因，始未將簡維經要購買之海洛因
        交付給簡維經。
      (2)證人簡維經於本院審理時亦證稱「上揭99年9月20日15
        時18分10秒簡訊所指四萬二千元，是之前週轉不靈向被
        告柯水糖借的錢，在未抵銷掉我交付給柯水糖的兩千元
        之前，我欠柯水糖四萬四千元（本院卷二、第61頁反面
        ）」，足徵，被告柯水糖先將簡維經交付款項墊支醫藥
        費，並以之抵銷簡維經所欠債務，始未返還2,000元給
        簡維經。
（六）被告柯水糖並簡維經並無合資購買海洛因之情:
      (1)證人簡維經於警詢、檢察官偵查中，及本院審理時均從
        未說過要與被告柯水糖合資購買海洛因，從而，被告柯
        水糖所謂合資之說，純屬杜撰。
      (2)況衡以被告柯水糖於偵查及本院審理時供稱「簡維經欠
        我錢，簡維經拿錢給我是要買毒品，但我沒有意思要賣
        簡維經（99年度偵字第10683號卷二、第5頁；本院卷一
        、第195頁）」云云，茲被告柯水糖為求卸責，而以詐
        術行使權利作為脫罪之辯詞，若該卸責之詞可信，則被
        告顯無販賣海洛因給簡維經之意願，則豈可能有與簡維
        經合資購買海洛因之意？從而，被告柯水糖所謂與簡維
        經合資購買海洛因始收錢云云，亦屬卸責之詞，故被告
        柯水糖所為前後矛盾之辯詞，均不足採信。
（七）被告並非因簡維經欠債未清，始以販賣海洛因為詐術，騙
      簡維經交付2,000元，藉詐術而行使債權:
      (1)被告柯水糖於警詢稱「99年9月20日5時10分許與簡維經
        之通聯內容，是太子拿錢給我幫他買海洛因，但是買不
        到（99年度偵字第10683號卷一、第12頁反面）」，足
        徵，被告柯水糖向簡維經收錢之初，並無以詐術行使權
        利之意圖（非不法所有意圖），而係因找不到藥頭，始
        無法取得海洛因。
      (2)再觀諸，被告柯水糖自承「因兒子受傷先行用掉簡維經
        交付之款項，最後始以抵銷方式，處理該簡維經交付之
        2,000元」，已如前述，益徵，被告柯水糖向簡維經取
        得款項後，先找尋藥頭未果，嗣因兒子受傷，始挪作他
        用，未再購買海洛因交付簡維經，被告柯水糖並非自始
        有以詐術行使權利之意思，並藉機騙取簡維經交付2,00
        0元償還債務，故被告柯水糖所謂以詐術行使權利之辯
        詞，亦屬卸責之詞，不足採信。
（八）被告許勝為僅將簡維經要購買毒品之情，通知被告柯水糖
      ，並與被告柯水糖至夜豔小吃部，目擊被告柯水糖與簡維
      經交易，並未參與販賣海洛因之購成要件行為:
      (1)99年9月20日3時36分許，簡維經以0000000000門號打至
        被告許勝為使用之0000000000門號時，雖被告許勝為有
        問要買多少毒品，已如前述，但該通聯內容，乃因簡維
        經係要向綽號「黑糖」之柯水糖購買毒品，並要被告柯
        水糖至夜豔小吃部洽談毒品買賣事宜，且被告許勝為亦
        知上情，只不過剛好被告柯水糖未接該電話，簡維經始
        於被告許勝為詢問要買多少價格之毒品時，向被告許勝
        為說要買二千元，雙方並未就毒品種類達成合意，已如
        前述，自不能以該通聯譯文，認被告許勝為已與簡維經
        就販賣構成要件之毒品種類及價金答成合意，而認斯時
        被告許勝為有著手販賣海洛因之行為。
      (2)次查，關於在夜豔小吃部談論毒品交易時，證人簡維經
        之2,000元究竟交付何人？證人簡維經於警詢及檢察官
        偵查時均稱「99年9月20日3時36分34秒之通音檔，是我
        與『黑ㄟ』許勝為的對話，...，但之後我與綽號『黑
        ㄟ』及『黑糖』都在夜豔小吃部見面後，我將兩千元拿
        給黑糖，他向我收錢後，稱晚點才要將毒品給我（99年
        度偵字第10683號卷二、第132頁）；我曾經向柯水糖購
        買海洛因，購買海洛因的金額二千元已交付給柯水糖了
        ，但沒有拿到海洛因，事後也沒有還給我，沒有要向許
        勝為購買毒品過，...0000000000與0000000 000通聯譯
        文，係伊與柯水糖之通話，99年4時20分這通電話之後
        ，我們在夜豔小吃部前，他向我收了二千元現金，說要
        去調貨，結果就一直沒有給我海洛因（99年度偵字第10
        683號卷二、第148頁至第149頁）」等語，即知證人簡
        維經於偵查階段均稱交付2,000元給被告柯水糖。雖證
        人簡維經於本院審理時改稱「在夜豔小吃部時，2,000
        元，是交給被告許勝為（本院卷一、第134頁）」云云
        。惟證人簡維經上揭於警詢及偵查中所述交款給許勝為
        之情，距案發時間較近，記憶較清楚，所為陳述應較貼
        近真實，該警偵訊陳述可信度應較高，再衡以被告許勝
        為堅決否認收取簡維經交付之2,000元，及被告柯水糖
        於警偵訊，及本院準備程序、審理時均稱「簡維經拿2,
        000元給伊（99年度偵字第10683號卷一、第12頁；99年
        度偵字第10683號卷二、第5頁、第302頁；本院卷一、
        第96頁反面、第139頁正反面），在在證明，被告許勝
        為並未收取簡維經交付之2,000元。從而，在被告許勝
        為堅決否認收受簡維經交付之2,000元，而證人簡維經
        審理中所謂交付2,000元給被告許勝為證述，又與警詢
        及偵查證述相反，復其他補強證據證明屬實，尚難僅憑
        證人簡維經完全無補強證據，且前後不一之審理中證詞
        ，遽認被告許勝為有參與販賣構成要件行為。
      (3)雖被告柯水糖偵查中證述「被告許勝為叫伊打電話找藥
        頭，但伊找不到（99年偵字第10683號卷二、第302頁）
        」，惟被告許勝為已堅決否認該情，此部分除被告柯水
        糖片面指述外，並無其他補強證據存在，自難憑該單一
        指述，認被告許勝為有就海洛因之交付及取得有參與行
        為存在，故檢察官之舉證，亦無從使本院認被告許勝為
        有參與販賣海洛因構成要件行為。
（九）綜上，被告許勝為基於幫助販賣海洛因之不確定故意，將
      簡維經要向被告柯水糖購買毒品之情通知被告柯水糖後，
      被告柯水糖即載被告簡維經至夜豔小吃部，由被告柯水糖
      與簡維經就買賣海洛因之標的及價金達成合意後，簡維經
      即將2,000元交付給被告柯水糖，惟柯水糖找不到藥頭，
      先行將簡維經所付款項用掉，並以之抵銷簡維經之前所欠
      債務之情，即堪認定，被告二人所辯，不外卸責之詞，不
      足採信。此部分犯行明確，應依法論科。
二、有關被告許勝為販賣甲基安非他命之犯行，迭據被告許勝為
    於警詢、檢察官偵查中及本院準備程序及審理時自白，核與
    證人胡嘉文、林小惠、陳智堯、陳暐荃及麥瀚文於警詢及檢
    察官偵查中證述相符，並有通聯譯文附卷足稽，此外，並有
    諾基亞行動電話（含0000000000SIM卡）1支扣案，被告許勝
    為自白與事實相符，得為不利被告許勝為認定依據。
三、有關被告柯水糖販賣甲基安非他命部分:
（一）訊之被告柯水糖矢口否認販賣甲基安非他命之情，辯稱「
      附表三所示電話，雖係伊與陳智堯及陳暐荃通話內容，但
      伊通完話，並未與陳智堯及陳暐荃見面，亦未販賣甲基安
      非他命給陳智堯及陳暐荃二人」云云。惟查:
      (1)被告柯水糖於99年9月17日19時6分後5至10分，在彰化
        市尚好遊戲場對面販賣價值1,000元甲基安非他命給陳
        智堯，惟陳智堯未現實支付1,000元價金:
        證人陳智堯於檢察官偵查中稱「我曾因購買甲基安非
          他命與黑糖即柯水糖有糾紛，我錢已經給黑糖，但黑
          糖推說藥頭被抓走，所以沒有把甲基安非他命給我，
          而99年9月17日19時06分13秒0000000000與000000000
          0通聯，是因黑糖之前未給我毒品，所以我先跟他要
          6,000元的甲基安非他命，通話後約5至10分，我和黑
          糖在尚好遊藝場對面碰面，他只給我一點甲基安非他
          命價值約4、5百元，這部分不是用先前他欠我的9,00
          0元去抵，當天他還要我再付1,000元，我不肯，我要
          他用欠我的9,000元去抵，他不肯，最後說好這次的
          甲基安非他命款項，我先積欠，以後再還他，所以有
          算是跟他買甲基安非他命，但是這1,000元我還沒有
          給他（99年度偵字第10683號卷二、第281頁）。」，
          於本院審理時復證稱「上揭偵查中所述實在（本院卷
          一、第147頁反面）」，足徵，被告柯水糖於99年9月
          17日19時6分後約5至10分，有在尚好遊藝場賣1,000
          元甲基安非他命給證人陳智堯。
        再觀諸99年9月17日19時06分13秒，被告柯水糖使用
          之0000000000門號與證人陳智堯使用之0000000000門
          號通聯譯文（99年度偵字第10683號卷二、第276頁）
          記載「
          b（指陳智堯）:喂，你在那裡？
          a（指被告柯水糖）:我在台中，怎樣了？
          b:那天走樣的你可以秤幾千給我。
          a:沒辦法。
          b:為什麼，我欠水雞朋友一條六千的、人家一直趕，
            看你能不能先給我。
          a:沒辦法啦。
          b:好啦」。
          該通聯譯文中，證人陳智堯提到「要被告柯水糖秤幾
          千給陳智堯」，復提到「6,000元」，已足使人懷疑
          「該通電話確係證人陳智堯要向被告柯水糖購買6,00
          0元甲基安非他命」。
        又毒品交易本屬秘密行之，通常以電話聯絡毒品買賣
          均不會提到毒品名稱及地點，茲上揭通聯譯文內容，
          既足使人懷疑雙方是在談毒品交易。嗣證人陳智堯於
          檢察官偵查中及本院審理時復稱「上揭電話通聯後，
          伊與被告柯水糖在尚好遊藝場對面碰面，被告柯水糖
          只給伊一點安非他命價值約4、5百元，他還要我再付
          1,000元，最後說好這款項，我先積欠，以後再還他
          ，所以算是跟他買甲基安非他但是這1,000元我還沒
          有給他」。在在證明，被告柯水糖確於附表二編號1
          時地販賣1,000元甲基安非他命給證人陳智堯，惟被
          告柯水糖迄今尚未取得價款。
      (2)被告柯水糖於99年9月22日凌晨3時7分許，在彰化市尚
        好遊戲場對面販賣價值1,000元甲基安非他命給陳智堯
        ，惟陳智堯未現實支付1,000元價金:
        證人陳智堯於警詢稱「99年9月22日03時07分30秒，0
          000000000與0000000000通聯譯文，是我與柯水糖對
          話，內容是柯水糖說他那裡有甲基安非他命，我問他
          有沒有現在放在玻璃球內，我想去和他一起吸食，這
          次我們共同吸食，我讓他從欠我的錢中抵1000元（99
          年偵字第1068 3號卷二、263頁反面）」等語，嗣其
          於檢察官偵查中復證稱「99年9月22日03時07分30秒
          被告柯水糖之0000000 0000與伊使用之0000000000通
          聯譯文，是因為我知道柯水糖有毒品，我想找他吸食
          ，我打給他後沒多久就去尚好遊藝場對面找他，然後
          就到他車上吸食甲基安非他命，我跟他說好這次的甲
          基安非他命要再給他一千元，但我後來沒給他，這次
          是向他買安非他命（99年偵字第10683號卷二、281頁
          ）」，其復於本院審理時證稱「其於檢察官偵查中就
          上揭電話內容，所為證述實在（本院卷一、第148頁
          ）」等語，觀諸證人陳智堯警詢、檢察官偵查中及本
          院審理時之證述，內容自始一致，故其可信度甚高。
        再佐以99年9月22日凌晨3時07分30秒證人陳智堯0000
          000000門號打至被告柯水塘使用0000000000門號，雙
          方通聯譯文（99年度偵字第10683號卷二、第276頁反
          面）如下:「
          b（指證人陳智堯）:在無聊要取那裡找你？
          a（指被告柯水糖）:有烤好的嘛？
          b:沒有啦，怎麼辦？
          a:我在阿夷庄台仔間這。
          b:那我過去那邊找你。
          a:好。」
          該通聯譯文中被告柯水糖提到「有烤好的嘛？」、「
          我在阿夷庄台仔間」，證人陳智堯提到「那我過去那
          邊找你」等語，已足使人懷疑該通聯譯文內容，確係
          證人陳智堯要去台仔間（即遊藝場）找被告柯水糖拿
          「烤好的東西」。
        綜上，被告柯水糖與證人陳智堯於99年9月22日凌晨3
          時7分通聯完後，證人陳智堯有至尚好遊藝場對面找被
          告柯水糖購買1,000元甲基安非他命，惟證人陳智堯
          未現實支付1,000元給被告柯水糖，亦堪認定。
      (3)被告柯水糖於99年9月26日22時45分許，在彰化市尚好
        遊戲場對面販賣價值1,500元甲基安非他命給陳智堯，
        惟陳智堯未現實支付1,500元價金:
        證人陳智堯於警詢稱「99年9月26日22時許，我以我
          的手機0000000000打至柯水糖0000000000，約在彰化
          市○○路與泰和路之尚好遊藝場對面，要購買1, 500
          元甲基安非他命，我未交付現金給柯水糖，我的意思
          是要從之前我支付給柯水糖之9,000元中扣除，...99
          年9月26日22時32分10秒、22時36分57秒、22時43分3
          3秒、22時45分，我以0000000000與柯水糖000000000
          0通聯，是要向柯水糖買安非他命1,500元，該次毒品
          交易有成功，惟未交付1500元給柯水糖（99年度偵字
          第10683號卷二、第179頁正反面）」，其復於檢察官
          偵查中證稱「99年9月26日22時32分10秒、22時36 分
          57秒、22時43分33秒、22時45分，我以0000000000與
          0000000000門號通聯，其中10時32分是我跟柯水糖的
          對話，要跟他拿500元甲基安非他命，他說要1,500元
          才賣，22時36分是我講的，對方是黑糖的朋友接的，
          跟上一通是同一件事、22時43分是黑塘的朋友接的、
          45分是黑糖接的，都是講買甲基安非他命的事，該次
          在尚好電子遊藝場對面，由黑糖親自交給我，該次有
          交易成功，買1包1,500元之甲基安非他命（99年度偵
          字第10683號卷二、第189頁）」等語，均核與證人陳
          智堯於本院審理時證稱「其於偵查中上揭有關99年9
          月26日22時32分許至22時45分許之通聯，是跟柯水糖
          買甲基安非他命，通話後在尚好遊樂場對面，由柯水
          糖親自交付甲基安非他命給伊之情，確屬事實，但1,
          500元未付（本院卷一、第148頁反面）」等語，自始
          一致，該證人陳智堯有關99年9月26日晚間10時後，
          向被告柯水糖購買價值1,500元甲基安非他命之證述
          ，自始一致，可信度甚高。
        次查，證人陳智堯於99年9月26日22時以後先後4次，
          以0000000000門號打至被告柯水糖之0000000000門號
          ，其通聯譯文（99年度偵字第10683號卷二、第277頁
          ）內容如下:
          (甲)22時32分10秒譯文內容:「
            b（指證人陳智堯）:我文弟啦、我朋友要定500、
              你那有嗎？
            a:沒有。
            b:那拿現金去有嗎？
            a:還要出去啦。
            b:那你要出去嗎？
            a:要就一次、不要拿那500的、500是要找誰啦。
            b:那要多少你才要跑？
            a:我就跟你說最少要1啦。
            a:一定要帶錢才能出門啦？你聽懂嗎？一定要說那
              麼明，你娘的。
            b:要那一種的勒。
            a:那一種的，看是要一個單位或是4-1、半錢啦、
              不要那個5百、1千的，不會出門啦、電話要說多
              明、是要安仔、要是要號阿啦，這樣有明嗎？」
          (乙)22時36分57秒譯文內容:「
            a:我跟你講好了啦、你說你現在一張、但是黑糖他
              朋友說最少最少要一個單位才要做。
            b（證人陳智堯）:要三張喔、我朋友要定500、你
              那有嗎？
            a:沒有。
            a:你不用跟我三張、黑塘他那個朋友一張、你再拿
              兩張、結起來就有啦、用結的啦。
            b:但是我們只有一張而已。
            a:喔、好好、你過10分再打給我」
          (丙)22時43分33秒譯文內容:「
            b:嘿、怎樣？
            a:你那多少？
            b:一千。
            a:有辦法多500嗎？
            b:再拿500喔？
            a:嘿。
            b:我問看看喔」
          (丁)22時45分譯文內容:「
            b（證人陳智堯）:好啦、1500。
            a（被告柯水糖）:好。
            b:你來我這阿夷庄尚好電玩。
            a:沒有啦、你要來過來、什麼、我過去、你沒有拿
              錢給我、我怎處理？
            b:我拿給你和你過去這樣喔。
            a:好啦」
          綜上通聯譯文內容，被告柯水糖使用之0000000000門
          號持有者，除對證人陳智堯提到「現金，要安仔、要
          號阿」等甲基安非他命及海洛因之代稱外，嗣被告柯
          水糖於22時45分許親自接聽0000000000門號時，在證
          人陳智堯提到「1,500、你來我這阿夷庄尚好電玩」
          時，被告柯水糖復稱「好」，足徵，上揭通聯，顯係
          證人陳智堯與被告柯水糖在談論「至尚好遊藝場交易
          1,500元甲基安非他命」之情。
        準此，依證人陳智堯證述，佐以上揭通聯譯文內容，
          被告柯水糖與證人陳智堯於99年9月26日22時45分通
          聯完後，被告柯水糖至尚好遊藝場對面找證人陳智堯
          販賣價值1,500元之甲基安非他命，惟證人陳智堯未
          現實支付1,500元給被告柯水糖，即堪認定。
      (4)被告柯水糖於99年9月19日凌晨1時8分許，在彰化市○
        ○路附近販賣價值1,000元甲基安非他命給陳暐荃:
        證人陳暐荃於警詢先稱「99年9月19日凌晨1時8分35
          秒，以0000000000與柯水糖之0000000000通聯，是要
          向柯水糖買毒品，買到一千元安非他命（99年度偵字
          第10683號偵卷二、第206頁反面）」，嗣於檢察官偵
          查中證稱「99年9月19日凌晨1時8分45秒，柯水糖以0
          000000000與伊使用之0000000 000通聯，是伊要向柯
          水糖買毒品，有交易成功，該次在彰化市○○路附近
          ，向柯水糖買一千元甲基安非他命，柯水糖在現場馬
          上燒給我用（99年度偵字第10683號偵卷二、第221頁
          ）」等語，均核與證人陳暐荃於本院審理時結證「該
          次向柯水糖買到1,000元甲基安非他命，1,000元交給
          柯水糖（本院卷一、第150頁至151頁）」之情，互相
          一致。況被告柯水糖於本院準備程序中亦不否認「上
          揭通話內容，係陳暐荃問我有沒有甲基安非他命，伊
          電話中有提到『有、你快來』（本院卷一、第97頁反
          面）」，故證人陳暐荃有關該次通聯是要向被告柯水
          糖購買甲基安非他命之證述，可信性甚高。
        次查，99年09月19日凌晨1時8分45秒被告柯水糖之00
          00000000與證人陳暐荃之0000000000通聯譯文內容如
          下:「
          a（指被告柯水糖）:怎樣？
          b（指證人陳暐荃）:阿兄、阿、要是..。
          a:直接說就好啦。
          b:一張、你要接受嗎？
          a:來啦、一張就拿來。
          b:不過很少啊。
          a:一張就拿來啦、來故溝仔。
          b:那你有便當買好了嗎？
          a:有、你現在快來。
          b:好」。
          茲被告柯水糖於本院準備程序中既不否認「陳暐荃打
          該該通電話給伊，是要問伊有無地方可以拿到甲基安
          非他命」，足徵，該通聯譯文中「一張」及「便當」
          ，顯係價金及毒品之暗語，故該通聯雙方係在談買賣
          甲基安非他命，當可認定。
        綜上，若非證人陳暐荃知被告柯水糖有在販賣甲基安
          非他命，證人陳暐荃實無於凌晨以暗語打電話給被告
          柯水糖之理，故依證人陳暐荃上揭證詞，佐以上揭通
          聯譯文，被告柯水糖於99年9月19日凌晨1時8分許，
          在彰化市○○路附近販賣價值1,000元甲基安非他命
          給陳暐荃之情，即堪認定。
      (5)被告柯水糖於99年10月2日23時15分後，在彰化市○○
        路99巷7、9號住處販賣價值1,000元甲基安非他命給陳
        暐荃:
        證人陳暐荃於警詢稱「我知道柯水糖有在販賣甲基安
          非他命，我拿多少錢向他買，他就拿等值的量給我..
          99年10月2日23時15分21秒，伊以0000000000號與柯
          水糖使用之0000000000門號通聯，內容是伊與黑糖柯
          水糖的對話，通話內容是要向他購買甲基安非他命的
          意思，該次有交易成功，伊向柯水糖買約1錢3,000元
          甲基安非他命（99年度偵字第10683號偵卷二、第209
          頁正反面）」等語，其復於檢察官偵查中證稱「99年
          10月2日23時15分21秒，柯水糖以0000000 000與伊之
          0000000000通聯，是我的對話，印象中有要向柯水糖
          買到2至3千元甲基安非他命，是黑糖燒給我一次吃完
          （99年度偵字第10683號偵卷二、第222頁）」等語，
          於本院審理時亦證稱「伊於檢察官偵查中，所為上揭
          證述實在，該次應該是向柯水糖買2,000元甲基安非
          他命（本院卷一、第151頁反面）」等語，足徵，被
          告柯水糖於99年10月2日23時15分21秒與證人陳暐荃
          通聯確係洽談買賣甲基安非他命之事宜。
        次查，99年10月2日23時15分21秒，證人陳暐荃之000
          00 00000門號，打至被告柯水糖之0000000000門號之
          通聯譯文內容（99年度偵字第10683號偵卷二、第215
          頁）如下:「
          b（指證人陳暐荃）:我阿全啦。
          a（指被告柯水糖）:今天禮拜六呢。
          b:禮拜六怎樣？
          a:ㄚ你頭髮不要變直一下嗎？
          b:我剛去看完醫師而已、我心臟病發作。
          a:對啦、看你要不要變直一下。
          b:喔、那晚一點打給你。
          a:現在多11點了，你有沒有辦法拿多少現金出來。
          b:我不一定、我晚一點尿酸會升高。
          a:這樣啦、你拿4000出來，我讓你頭髮升到不能再升
            ，你不用去學人家吃5千1萬不用啦，我也不要賺你
            的。
          b:不用說5千1萬的問題，是說剛剛好就好。
          a:對啦、你如果要我跑一下，不然我等要回去睡了」
          。
          茲被告柯水糖於本院準備程序中並不否認「上揭通聯
          譯文，是陳暐荃問有無地方可以拿甲基安非他命」之
          情；且證人陳暐荃於警詢除稱「伊知道柯水糖有在販
          賣甲基安非他命，我拿多少錢向他買，他就拿等值的
          量給我」，於本院審理時亦稱「上揭這通聯譯文，是
          講要甲基安非他命的事（本院卷一、第151頁）」，
          在在證明，該通電話，確係證人陳暐荃要向被告柯水
          糖購買甲基安非他命所為通話。
        綜上，證人陳暐荃之證述，佐以上揭通聯譯文，被告
          柯水糖於99年10月2日23時15分許，與陳暐荃通聯後
          ，在彰化市○○路附近販賣價值2,000元甲基安非他
          命給陳暐荃之情，即堪認定。
（二）再者，被告柯水糖於本院審理時供稱「證人陳智堯證述99
      年9月17日、22日、26日，伊販賣甲基安非他命3次給陳智
      堯之證言，並不實在，伊是請陳智堯施用（本院卷一、第
      149頁反面）」，依被告柯水糖上揭供述，已足證被告柯
      水糖與證人陳智堯通話完畢後，雙方有見面，且被告柯水
      糖有交付甲基安非他命給證人陳智堯，茲被告柯水糖與陳
      智堯上揭時地之通聯，既有提到錢的數目，且陳智堯自始
      均證稱是向被告柯水糖購買甲基安非他命，而毒品價格又
      不斐，若被告柯水糖係無償轉讓，陳智堯與被告柯水糖即
      不可能在電話中提到錢的數目，故被告柯水糖辯稱「檢察
      官起訴之99年9月17日、22日、26日販賣甲基安非他命給
      證人陳智堯，實係無償轉讓」云云，顯與事實不符，故被
      告柯水糖販賣甲基安非他命給證人陳智堯三次之犯行明確
      ，應依法論科。末按，證人陳暐荃與被告柯水糖並無仇恨
      ，斷無誣陷被告柯水糖之理，且觀諸證人陳暐荃與被告柯
      水糖之通聯紀錄，均是證人陳暐荃主動打給被告柯水糖，
      若非證人陳暐荃要向被告柯水糖購買甲基安非他命，證人
      陳暐荃豈可能打給被告柯水糖之理，故依證人陳暐荃證述
      及通聯譯文，被告柯水糖販賣甲基安非他命給證人陳暐荃
      之犯行明確，所辯不外卸責之詞，不足採信，其販賣甲基
      安非他命給陳暐荃之犯行，亦堪認定，應依法論科。
四、被告柯水糖轉讓甲基安非他命給麥瀚文一次部分:
（一）被告柯水糖於附表四所示時地轉讓甲基安非他命給麥瀚文
      之情，業據被告柯水糖於本院準備程序及審理時自白，核
      與證人麥瀚文於警詢（99年度偵字第10683號偵卷一、第1
      47頁反面）及檢察官偵查中證述（99年度偵字第10683號
      偵卷二、第252頁）相符。
（二）次查，99年09月15日21時39分16秒，麥瀚文以00-0000000
      打至被告柯水糖之0000000000門號，通聯譯文（99年度偵
      字第10683號卷一、第156頁）內容如下:「
      b（指證人麥瀚文）:我要你幫我用那個啦。
      a（指被告柯水糖）:我要買麥粉回去。
      b:我真的要死啦。
      a: 什麼真的要死了。
      b:你先過來再說。
      a:哦..好」。
      而證人麥瀚文除於警詢證述「上揭通聯譯文，是伊向被告
      柯水糖索取安非他命來吸食的意思，這次，伊到被告柯水
      糖家，被告柯水糖無償提供安非他命與伊一起吸食（99年
      度偵字第10683號偵卷一、第147頁反面）」外，復於檢察
      官偵查中證稱「上揭通聯，沒有交易，我要看他身上有無
      毒品，要跟他討，結果我去他家，他免費給我用安非他命
      一次（99年度偵字第10683號偵卷二、第252頁）」等語。
      益徵，上揭通聯係被告柯水糖與證人麥瀚文在談轉讓甲基
      安非他命。
（三）綜上，被告柯水糖自白轉讓甲基安非他命之情，與事實相
      符，得為不利被告柯水糖認定依據，被告柯水糖於99年09
      月15日21時39分許後，在彰化市○○路7、9號住處轉讓甲
      基安非他命一次給麥瀚文之犯行，事證明確，應依法論科
      。
五、論罪科刑:
（一）按販賣毒品之所謂販賣行為，須行為人主觀上有營利意圖
      ，且客觀上有販入或賣出毒品行為，即足構成，至於實際
      上是否已經獲利，則非所問；必也始終無營利之意思，而
      以原價或低於原價有償讓與他人，方難謂為販賣行為，而
      僅得以轉讓罪論處（最高法院93年度臺上字第1651號判決
      意旨參照)。且衡諸我國查緝毒品海洛因及甲基安非他命
      之施用或販賣一向執法甚嚴，對於販賣海洛因及甲基安非
      他命者尤科以重度刑責，又販賣海洛因及甲基安非他命既
      係違法行為，當非可公然為之，亦無公定價格，且容易分
      裝並增減份量，而每次買賣之價量，可能隨時依雙方關係
      深淺、資力、需求量及對行情之認知、來源是否充裕、查
      緝是否嚴謹、購買者被查獲時供述購買對象之可能風險之
      評估等情形，而異其標準，非可一概而論；販賣之人從價
      差或量差中牟利之方式雖異，其意圖營利之販賣行為則同
      一。且海洛因及甲基安非他命量微價高，取得不易，倘若
      非有利可圖，一般人當無干冒重度刑責而提供海洛因給他
      人之可能。茲被告柯水糖與簡維經、陳智堯及陳暐荃等人
      均非至親，又無其他利害關係，且被告許勝為與胡嘉文、
      林景揚、林小惠、陳智堯、陳暐荃及麥瀚文亦非至親或有
      特殊關係，苟無利得，豈會甘冒訴追重刑之風險，提供彼
      等海洛因或甲基安非他命施用之理，故被告柯水糖販賣甲
      基安非他命及海洛因應有營利意圖；再衡以被告許勝為於
      本院稱「甲基安非他命賣一千元的量約賺二百多元」（本
      院卷一、第17頁）之情，亦足認被告許勝為販賣甲基安非
      他予上開證人，主觀上有營利之意圖。
（二）按犯罪行為之著手，係指行為人對構成犯罪之事實開始實
      行而言。而毒品之販賣方式雖有多端，然買賣雙方就交易
      之標的、價格有所合意，則為販賣行為之必然過程，為販
      賣毒品罪之犯罪構成要件之一。故雙方就毒品之交易若已
      有洽談並達成上述之合意，即已著手於販賣毒品行為之實
      行，此與行為人單方為完成毒品販賣，而於事前有所準備
      之行為，顯有不同，最高法院99年度台上字第4007號判決
      意旨可資參照。查被告柯水糖就上開犯罪事實欄二海洛因
      之交易，已談妥簡維經購買海洛因之價格，價金為2,000
      元，並約定由被告柯水糖晚點交付給簡維經，足見被告柯
      水糖與簡維經之間，就海洛因買賣之數量、價格等，均有
      合意。依上說明，被告柯水糖顯已著手為販賣海洛因行為
      之實行，實可認定。
（三）按刑法共同正犯係二人以上共同實施犯罪行為者，主觀要
      件上必須有共同犯罪之意思，但意思聯絡不以在實施行為
      前已存在為必要，事前雖無意思聯絡，而於犯罪實行之中
      或已實行一部之後始發生共同實行之意思者，仍不失為意
      思之聯絡，而客觀要件必須有共同實行行為，亦即必須分
      擔於犯罪構成要件之行為。然幫助犯則指以幫助他人犯罪
      之意思，而參與犯罪構成要件以外之行為；而販賣毒品之
      構成要件行為無非為磋商價額、交付毒品、及收受價款，
      被告柯水糖就犯罪事實欄一之行為，就磋商價額、毒品種
      類、及收受價款之行為，均由其為之，已如前述。故被告
      柯水糖於犯罪事實欄二之時地，顯已著手為販賣海洛因行
      為之實行，惟因尚未交付毒品海洛因，而未能完成該次交
      易即為警查獲，應屬未遂，故被告柯水糖此部分，應論以
      毒品危害防制條例第4條第6項、第1項販賣第一級毒品未
      遂罪。復按刑法上之幫助犯，係對於犯罪與正犯有共同之
      認識，而以幫助之意思，對於正犯資以助力，而未參與實
      施犯罪之行為者而言；幫助犯之成立，不僅須有幫助他人
      犯罪之行為，且須具備明知他人犯罪而予以幫助之故意，
      始稱相當，最高法院88年度台上字第1270號、70年度台上
      字第2886號判決可參。而所謂幫助犯需有幫助他人犯罪之
      故意，意即幫助犯需認識到正犯有犯罪之意思與行為、其
      所欲幫助之犯罪、以及正犯之行為由於自己之行為而成為
      容易實施或助成其結果之發生，而對於正犯資以助力，使
      其犯罪易於達成而言。次按從犯之幫助行為，雖兼賅積極
      、消極兩種在內，然必有以物質上或精神上之助力予正犯
      之實施犯罪之便利時，始得謂之幫助；若於他人實施犯罪
      之際，僅以消極態度不加阻止，並無助成正犯犯罪之意思
      ，及便利其實施犯罪之行為者，即不能以從犯論擬，最高
      法院著有27年上字第2766號判例可參。查被告許勝為顯係
      基於幫助販賣第一級毒品之犯意，而告知被告柯水糖有關
      買家簡維經要向被告柯水糖購買海洛因之情，並與被告柯
      水糖同時至交易現場，其並未參與買賣毒品種類、數量、
      價格之決定，亦未代為收錢、交付毒品，所為者均非販毒
      之構成要件行為，且依據本案所有卷證，亦不足以認定被
      告許勝為就前揭犯罪事實欄二部分之販毒行為，與被告柯
      水糖有事前謀議、事後分贓約定之共同犯意聯絡，自與被
      告柯水糖販賣海洛因行為無共同正犯之關係。被告許勝為
      幫助被告柯水糖販賣第一級毒品海洛因，嗣被告柯水糖無
      法取得海洛因交付而未遂，故此部分犯行，被告許勝為應
      論以幫助販賣第一級毒品未遂罪，檢察官雖認被告許勝為
      屬共同正犯，但因幫助與共同正犯之事實同一，本院自得
      變更法條後審理之（同旨見最高法院30年上字第1574號判
      例）。
（四）按甲基安非他命業經行政院衛生署於69年12月8日以衛署
      藥字第301124號公告自69年12月8日起禁止輸入、製造，
      自70年6月1日起禁止販賣，更於75年7月11日以衛署藥字
      第597627號公告一概禁止使用，並在79年10月9日以衛署
      藥字第904142號函明令公告列為禁藥。而甲基安非他命雖
      同屬毒品危害防制條例第2條第2項第2款所定之第二級毒
      品，被告柯水糖轉讓甲基安非他命之行為，亦合於該條例
      第8條第2項轉讓第二級毒品罪之處罰規定；然藥事法第83
      條第1項之「明知為偽藥或禁藥，而轉販賣、供應、調劑
      、運送、寄藏、牙保、轉讓或意圖販賣而陳列者，處7年
      以下有期徒刑，得併科新臺幣五百萬元以下罰金」規定，
      係於93年4月21日修正公布，同年月23日施行，其法定刑
      較毒品危害防制條例第8條第2項所定之法定刑「6月以上5
      年以下有期徒刑得併科新臺幣七十萬元以下罰金」為重；
      毒品之範圍尚包括影響精神物質與其製品，藥事之管理非
      僅止於藥品之管理，毒品未必係經公告之禁藥，禁藥亦非
      必為毒品，毒品危害防制條例與藥事法二者間，並無必然
      之特別法與普通法關係，故除有轉讓之第二級毒品達毒品
      危害防制條例第8條第6項之一定數量，經依法加重之法定
      刑較藥事法第83條第1項之法定刑為重之情形外，因藥事
      法第83條第1項為後法，且為重法，應優先適用藥事法處
      罰（臺灣高等法院暨所屬法院94年法律座談會刑事類提案
      第8號結論，最高法院96年度台上字第3582號判決意旨參
      照）。本案被告柯水糖轉讓給麥瀚文之甲基安非他命數量
      ，依被告柯水糖於本院審理時供稱「未超過0.1公克（本
      院卷二、第131頁）」等語，足認被告柯水糖轉讓給麥瀚
      文之甲基安非他命數量，未達行政院93年1月7日院臺法字
      第0930080551號令頒轉讓持有毒品加重其刑之數量標準第
      二級毒品在淨重10公克以上之規定（行政院嗣於98年11月
      20 日院臺法字第0980073647B令頒亦同此標準），是按諸
      前揭說明，核被告柯水糖所為犯罪事實欄五轉讓禁藥甲基
      安非他命之犯行，係犯藥事法第83條第1項之轉讓禁藥罪
      。
（五）被告許勝為就犯罪事實欄二所為，係犯刑法第30條第1項
      、毒品危害防制條例第4條第6項、第1項之幫助販賣第一
      級毒品未遂罪，就犯罪事實欄三附表二編號1至12、15所
      為，則均犯毒品危害防制條例第4條第2項之販賣第二級毒
      品罪，就犯罪事實欄三附表二編號13、14所為，已就買賣
      標的甲基安非他命及價金達成合意，惟尚未交付甲基安非
      他命而未遂，故被告許勝為就犯罪事實欄三附表二編號13
      、14所為，係分犯毒品危害防制條例第4條第6項、第2項
      之販賣第二級毒品未遂罪。核被告柯水糖就犯罪事實欄二
      所為，係犯毒品危害防制條例第4條第6項、第1項之販賣
      第一級毒品未遂罪；就犯罪事實欄四所為，則均犯毒品危
      害防制條例第4條第2項之販賣第二級毒品罪；就犯罪事實
      欄五所為，係犯藥事法第83條第1項之轉讓禁藥罪。被告
      二人販賣毒品前持有毒品之低度行為，應為販賣之高度行
      為所吸收，不另論罪。被告許勝為就所犯刑法第30條第1
      項、毒品危害防制條例第4條第6項、第1項之幫助販賣第
      一級毒品未遂罪、毒品危害防制條例第4條第2項之販賣第
      二級毒品罪、毒品危害防制條例第4條第6項、第2項之販
      賣第二級毒品未遂罪間；及被告柯水糖就所犯毒品危害防
      制條例第4條第6項、第1項之販賣第一級毒品未遂罪、同
      條例第4條第2項之販賣第二級毒品罪，及藥事法第83條第
      1項之轉讓禁藥罪；均犯意各別，行為不同，應分論併罰
      。被告許勝為前因施用毒品案件，於98年9月21日經本院
      以98年簡字1824號判處有期徒刑6月確定，於98年10月23
      日易科罰金執行完畢；被告柯水糖亦因違反槍砲彈藥刀械
      管制條例案件，經本院以94年訴字131號判處有期徒刑2
      年，上訴後經臺灣高等法院臺中分院駁回上訴，再經上訴
      於95年3月2日經最高法院駁回上訴確定，嗣入監服刑，於
      96年10月9日縮短刑期假釋付保護管束出監，於97年5月21
      日假釋付保護管束期滿未經撤銷，視為執行完畢，上揭被
      告二人論罪科刑執行完畢之事實，均有臺灣高等法院被告
      前案紀錄表足稽，其等於有期徒刑執行完畢後5年內，故
      意再犯本案，均為累犯。又被告二人所犯販賣第一、二級
      毒品罪除法定刑為死刑、無期徒刑部分，依刑法第64條第
      1項、第65條第1項規定不得加重外，法定刑為有期徒刑及
      罰金刑部分，均應依刑法第47條第1項規定予以加重。
（六）按毒品危害防制條例第17條第2項關於「犯第四條至第八
      條之罪於偵查及審判中均自白者，減輕其刑。」之規定，
      旨在獎勵犯罪人之悛悔，同時使偵查或審判機關易於發現
      真實，以利毒品查緝，俾收防制毒品危害之效；故不論該
      被告之自白，係出於自動或被動、簡單或詳細、一次或多
      次，並其自白後有無翻異，苟其於偵查及審判中均有自白
      ，即應依法減輕其刑（最高法院98年度台上字第6928號判
      決參照）。查被告許勝為就上開犯罪事實欄三即附表二之
      犯行，於檢察官偵查中及本院審理時，均自白犯行，均應
      認於偵審中有自白，爰依毒品危害防制條例第17條第2項
      減輕其刑，並就犯罪事實欄三之犯行，法定刑為有期徒刑
      部分先加後減之。被告許勝為所犯之幫助販賣第一級毒品
      未遂罪，依刑法第30條第2項幫助犯之處罰，得按正犯之
      刑減輕之，亦得依刑法第25條第2項未遂犯之處罰，得按
      既遂犯之刑減輕之規定，爰分別予以遞減輕其刑。又被告
      許勝為所犯附表二編號13、14販賣第二級毒品未遂部分，
      亦應再依刑法第25條第2項遞減輕其刑。至於被告柯水糖
      販賣第一級毒品未遂部分，亦應依刑法第25條第2項未遂
      犯之規定減輕其刑。
（七）再按刑之量定，為求個案裁判之妥當性，法律固賦予法院
      裁量權，但此項裁量權之行使，除應依刑法第57條規定，
      審酌行為人及其行為等一切情狀，為整體之評價，並應顧
      及比例原則與平等原則，使罪刑均衡，輕重得宜，以契合
      社會之法律感情。又刑法第59條規定犯罪之情狀可憫恕者
      ，得酌量減輕其刑，其所謂「犯罪之情狀」，與同法第57
      條規定科刑時應審酌之一切情狀，並非有截然不同之領域
      ，於裁判上酌減其刑時，應就犯罪一切情狀（包括第57條
      所列舉之10款事項），予以全盤考量，審酌其犯罪有無可
      憫恕之事由（即有無特殊之原因與環境，在客觀上足以引
      起一般同情，以及宣告法定低度刑，是否猶嫌過重等等）
      ，以為判斷（參照最高法院95年度臺上字第6157號判決）
      。然同為販賣第一、二級毒品之人，其原因動機不一，犯
      罪情節未必盡同，或有大盤毒梟者，亦有中、小盤之分，
      甚或僅止於吸毒者友儕間為求互通有無之有償轉讓者亦有
      之，其販賣行為所造成危害社會之程度自屬有異，法律科
      處此類犯罪，對販賣第一級毒品所設之法定最低本刑卻同
      為「死刑或無期徒刑」，對販賣第二級毒品所設法定最低
      本刑均為「7年以上有期徒刑」，不可謂不重。於此情形
      ，倘依其情狀處以相當之有期徒刑，即足以懲儆，並可達
      防衛社會之目的者，自非不可依客觀之犯行與主觀之惡性
      二者加以考量其情狀，是否有可憫恕之處，適用刑法第59
      條之規定酌量減輕其刑，期使個案裁判之量刑，能斟酌至
      當，符合比例原則。且刑法第60條規定依法律加重或減輕
      者，仍得依前條之規定酌量減輕其刑」，查被告許勝為本
      件所為15次販賣第二級毒品犯行，販賣第二級毒品價格各
      為300、500、700、1,000元，販賣所得總金額僅11,650元
      ，且次數不多，與大量出售第二級毒品以賺取巨額利潤者
      ，尚屬有別，以其犯罪情節論，惡性尚非重大不赦，縱有
      上揭法定減刑事由，予以減刑後，分別科以減刑後最低刑
      度，仍嫌過重，有情輕法重之情，故被告許勝為所為犯罪
      事實欄三之犯行，均有情輕法重，在客觀上足以引起一般
      之同情，顯有情堪憫恕之處，本院認依其情狀，對被告許
      勝為所犯，分別處以相當之有期徒刑，已足以懲儆，並可
      達防衛社會之目的，爰就被告許勝為所為犯罪事實欄三之
      犯行，均適用刑法第59條之規定，酌量減輕其刑。至於被
      告許勝為及柯水糖自始否認犯罪事實欄二之犯行，且被告
      柯水糖亦否認犯罪事實欄四之販賣甲基安非他命犯行，故
      就此部分販賣及幫助販賣海洛因部分，及被告柯水糖販賣
      甲基安非他命部分，本院認並無情輕法重情狀存在，無從
      援依刑法第59條酌減其等之刑，附此敘明。爰審酌被告二
      人素行不佳，所犯均已造成毒品流通氾濫，嚴重戕害國民
      身心健康，對於社會治安負面影響，被告許勝為犯後坦白
      犯罪事實欄三之犯行，有具體悔意，惟否認犯罪事實欄二
      之犯行，及被告柯水糖僅承認犯罪事實欄五之犯行，否認
      其餘犯行，關於否認部分，未見悔意，且被告許勝為非長
      期大量販賣毒品之毒梟及其他一切情狀，分別量處如主文
      所示之刑並定應執行刑，以資儆懲。
（八）末按刑罰法令關於沒收之規定，兼採職權沒收主義與義務
      沒收主義。職權沒收，係指法院就屬於被告所有，供犯罪
      所用、預備用或因犯罪所得之物，仍得本於職權斟酌是否
      宣告沒收，例如刑法第38條第1項第2款、第3款、第3項前
      段等規定屬之。義務沒收，則又可分為絕對義務沒收與相
      對義務沒收。前者指凡法條有：「不問屬於犯人與否，沒
      收之」之特別規定者屬之，法院就此等物品是否宣告沒收
      ，無斟酌餘地，除已證明滅失者外，不問屬於犯人與否或
      有無查扣，均應宣告沒收，例如刑法第38條第1項第1款、
      第2項、毒品危害防制條例第18條第1項前段等規定屬之；
      後者則係指供犯罪所用、預備用或因犯罪所得，以屬於被
      告所有者為限，始應予以沒收，例如毒品危害防制條例第
      19條第1項前段是；所謂「追徵其價額」，係指所沒收之
      物為金錢以外之其他財物而無法沒收時，因其實際價值不
      確定，應追徵其價額，使其追繳與原物相當之價額，並無
      以財產抵償之問題。倘嗣後追徵其金錢價額不得結果，而
      須以財產抵償者，要屬行政執行機關依強制執行法律執行
      之問題，自無庸併予諭知「或以其財產抵償之」（最高法
      院99年度第5次刑事庭會議決議參照），經查:
      (1)上開扣案而供被告許勝為聯繫各次販賣毒品交易所用之
        諾基亞牌手機（含門號0000000000號SIM卡），業據被
        告許勝為供稱為其所有等語，且經被告許勝為用於犯罪
        事實欄二、三犯罪所用，應依毒品危害防制條例第19條
        第1項規定宣告沒收。另未扣案之被告許勝為販賣第二
        級毒品甲基安非他命之犯罪所得（包含附表二編號13、
        14未遂部分、各次所得詳如附表二所載），現金部分合
        計為11,650元，均應依毒品危害防制條例第19條第1項
        規定宣告沒收，如全部或一部不能沒收時，以其財產抵
        償之。另按共同正犯因相互間利用他方之行為，以遂行
        其犯意之實現，本於責任共同之原則，有關從刑之沒收
        部分，雖他共同正犯所有供犯罪所用之物，亦應於其本
        身所處主刑之後，併為沒收之諭知。幫助犯則僅對犯罪
        構成要件以外之行為為加功，且無共同犯罪之意思，自
        不適用該責任共同之原則，對於正犯所有供犯罪所用或
        因犯罪所得之物，勿庸併為沒收之宣告（最高法院86年
        度台上字第6278號判決意旨參照）。是未扣案被告柯水
        糖使用之0000000000號門號與手機及未扣案販賣第一級
        毒品未遂之所得2,000元，均無從於被告許勝為所犯幫
        助販賣第一級毒品未遂主文項下沒收。
      (2)又被告柯水糖犯犯罪事實欄二、四之犯行時，使用未扣
        案之0000000000號動電話，被告於本院準備程序復承認
        該門號手機為其所有，應依毒品危害防制條例第19條第
        1項規定宣告沒收，如全部或一部不能沒收時，追徵其
        價額；至於未扣案販賣第一級毒品未遂所得2,000元，
        及販賣第二級毒品所得3,000元，亦應依毒品危害防制
        條例第19條第1項宣告沒收，如全部或一部不能沒收時
        ，以其財產抵償之。
      (3)被告柯水糖犯犯罪事實欄五之轉讓甲基安非他命犯行時
        ，亦使用其所有之未扣案之0000000000號動電話，故應
        依刑法第38條第1項第2款宣告沒收。
      (4)又毒品危害防制條例第4條第1、2項之販賣第一、二級
        毒品罪者，其因犯罪所得之財物，沒收之，如全部或一
        部不能沒收時，追徵其價額或以其財產抵償之。同條例
        第19條第1項雖有明文，然所稱因犯罪所得之財物，係
        以實際所得者為限，苟無所得或尚未取得者，即無從為
        沒收、追徵或以財產抵償之諭知（最高法院96年度台上
        字第2331號判決參照）。附表二編號2實際犯罪所得僅
        500元，僅能就該500元宣告沒收，而附表三編號1至3之
        犯罪所得，既尚未取得，亦不得宣告沒收。
      (5)次按毒品危害防制條例第19條第1項係規定沒收因犯罪
        所得之財物，並不及於因犯罪所得之利益。被告許勝為
        所為附表二編號12販賣價金500元，只收得200元，餘款
        300元則因抵銷，不用支付，而「抵銷債務」部分，僅
        屬財產上利益，並非得有財物，自不在該條項規定應沒
        收之列，故該300元亦毋庸諭知沒收（最高法院95年度
        台上字第753號判決參照）。
      (6)扣案電子磅秤1台及分裝袋1盒，無從認定與本案有關，
        無從於本案宣告沒收，應由檢察官另行處理，附此敘明
        。
據上論斷，應依刑事訴訟法第299條第1項前段、第300條，毒品
危害防制條例第4條第1項、第2項、第6項、第17條第2項、第19
條第1項，藥事法第83條第1項，刑法第11條、第47條第1項、第
25條、第30條、第59條、第51條第5款、第38條第1項第2款，判
決如主文。
本案經檢察官陳顗安到庭執行職務。
中    華    民    國  100    年    10   月     4    日
             刑事第四庭       審判長法  官  姚銘鴻
                                    法  官  蘇雅慧
                                    法  官  陳義忠
以上正本證明與原本無異。
如不服本判決應於收受判決後10日內，向本院提出上訴書狀，並
應敘述具體理由;其未敘述上訴理由者，應於上訴期間屆滿後20
日內向本院補提理由書（均須按他造當事人之人數附繕本）「切
勿逕送上級法院」。
中    華    民    國   100    年    10    月    4     日
                                      書記官  吳曉玟
☆☆☆☆☆☆☆☆☆☆☆☆☆☆☆☆☆☆☆☆☆☆☆☆☆☆☆☆
附表一:販賣海洛因未遂部分
┌──┬───────────────┬────────┐
│編號│犯罪事實                      │ 主刑及從刑     │
├──┼───────────────┼────────┤
│1   │柯水糖原本使用0000000000門號對│許勝為幫助販賣第│
│    │外聯絡，嗣柯水糖於99年9月中旬 │一級毒品，未遂，│
│    │前某日，將上揭門號交付許勝為使│累犯，處有期徒刑│
│    │用，簡維經於民99年9月20 日凌晨│柒年捌月，扣案諾│
│    │3時36分34秒以0000000000門號， │基亞電話壹支（內│
│    │撥打至已由許勝為使用之00000000│含0000000│
│    │79門號，告知許勝為要向柯水糖購│四七九號SIM卡） │
│    │買價格新臺幣（下同）2,000元之 │沒收。          │
│    │毒品」，柯水糖於同日凌晨4時1分│柯水糖販賣第一級│
│    │2秒以0000000000門號撥至許勝為 │毒品，未遂，累犯│
│    │使用之0000000000門號時，許勝為│，處有期徒刑拾陸│
│    │預見簡維經可能要向柯水糖購買第│年，未扣案電話壹│
│    │一級毒品，竟基於縱簡維經向柯水│支（內含０九一０│
│    │糖購買海洛因亦無妨之不確定故意│五三三四八八號SI│
│    │，將簡維經要向柯水糖購買毒品之│M卡）沒收，如全 │
│    │情，告訴柯水糖，而以此方式幫助│部或一部不能沒收│
│    │柯水糖販賣海洛因給簡維經，柯水│時追徵其價額，未│
│    │糖受告知後，即基於營利意圖，載│扣案販賣第一級毒│
│    │許勝為至彰化市○○路夜豔小吃部│品未遂所得新臺幣│
│    │附近，由柯水糖與簡維談購買海洛│貳仟元沒收，如全│
│    │因事宜，當柯水糖與簡維經就買賣│部或一部不能沒收│
│    │2, 000元海洛因達成合意後，簡維│時，以其財產抵償│
│    │經即將2,000元交給柯水糖，惟柯 │之。            │
│    │水糖取得該款後，因未找到藥頭致│                │
│    │無從取得海洛因，且剛好要支付兒│                │
│    │子醫藥費遂將款項用掉，始未依約│                │
│    │交付海洛因給簡維經，而販賣未遂│                │
│    │。                            │                │
└──┴───────────────┴────────┘
☆☆☆☆☆☆☆☆☆☆☆☆☆☆☆☆☆☆☆☆☆☆☆☆☆☆☆☆
  附表二:許勝為販賣甲基安非他命部分
┌──┬───────────────┬────────┐
│編號│犯罪事實                      │ 主刑及從刑     │
├──┼───────────────┼────────┤
│1   │許勝為於99年9月14日18時28分許 │許勝為販賣第二級│
│    │以0000000000門號與胡嘉文之0917│毒品，累犯，處有│
│    │039382門號聯繫買賣毒品事宜後，│期徒刑貳年，扣案│
│    │在彰化縣和美鎮○○路○段37巷4弄│諾基亞電話壹支（│
│    │26 號胡嘉文家附近全家便利超商 │內含０九五四０四│
│    │賣1,000元甲基安非他命給胡嘉文 │八四七九號SIM卡 │
│    │。                            │）沒收，未扣案販│
│    │                              │賣第二級毒品所得│
│    │                              │新臺幣壹仟元沒收│
│    │                              │，如全部或一部不│
│    │                              │能沒收時，以其財│
│    │                              │產抵償之。      │
├──┼───────────────┼────────┤
│2   │許勝為於99年9月15日19時16分許 │許勝為販賣第二級│
│    │，以0000000000門號與胡嘉文之09│毒品，累犯，處有│
│    │00000000門號聯繫買賣毒品事宜後│期徒刑貳年，扣案│
│    │，在彰化市○○路與彰新路口賣價│電話壹支（內含０│
│    │值1,000元甲基安非他命給胡嘉文 │00000000│
│    │，但只收到500元。             │九號SIM卡）沒收 │
│    │                              │，未扣案販賣第二│
│    │                              │級毒品所得新臺幣│
│    │                              │伍佰元沒收，如全│
│    │                              │部或一部不能沒收│
│    │                              │時，以其財產抵償│
│    │                              │之。            │
├──┼───────────────┼────────┤
│3   │許勝為於99年9月17日凌晨0時24分│許勝為販賣第二級│
│    │許，以0000000000門號與胡嘉文之│毒品，累犯，處有│
│    │0000000000門號聯繫買賣毒品事宜│期徒刑貳年，扣案│
│    │後，在和美鎮○○路○段37巷4弄26│電話壹支（內含０│
│    │號胡嘉文家附近賣1,000元甲基安 │00000000│
│    │非他命給胡嘉文。              │九號SIM卡）沒收 │
│    │                              │，未扣案販賣第二│
│    │                              │級毒品所得新臺幣│
│    │                              │壹仟元沒收，如全│
│    │                              │部或一部不能沒收│
│    │                              │時，以其財產抵償│
│    │                              │之。            │
├──┼───────────────┼────────┤
│4   │許勝為於99年10月19日19時40分許│許勝為販賣第二級│
│    │，以0000000000門號與胡嘉文之09│毒品，累犯，處有│
│    │00000000門號聯繫買賣毒品事宜後│期徒刑貳年，扣案│
│    │，在和美鎮○○路○段37巷4弄26號│電話壹支（內含０│
│    │胡嘉文家附近賣1,000元甲基安非 │00000000│
│    │他命給胡嘉文。                │九號SIM卡）沒收 │
│    │                              │，未扣案販賣第二│
│    │                              │級毒品所得新臺幣│
│    │                              │壹仟元沒收，如全│
│    │                              │部或一部不能沒收│
│    │                              │時，以其財產抵償│
│    │                              │之。            │
├──┼───────────────┼────────┤
│5   │許勝為於99年10月21日18時57分許│許勝為販賣第二級│
│    │，以0000000000門號與胡嘉文之09│毒品，累犯，處有│
│    │00000000門號聯繫買賣毒品事宜後│期徒刑貳年，扣案│
│    │，許勝為與胡嘉文即在彰化分局泰│電話壹支（內含０│
│    │和派出所附近萊爾富超商要向許勝│00000000│
│    │為購買價值500元之甲基安非他命 │九號SIM卡）沒收 │
│    │，但胡嘉文錢不夠只給許勝為450 │，未扣案販賣第二│
│    │元。嗣同日20時58分，許勝為在金│級毒品所得新臺幣│
│    │馬路與彰新路附近交付甲基安非他│肆佰伍拾元沒收，│
│    │命給許嘉文。                  │如全部或一部不能│
│    │                              │沒收時，以其財產│
│    │                              │抵償之。        │
├──┼───────────────┼────────┤
│6   │許勝為於99年10月24日晚間，先在│許勝為販賣第二級│
│    │和美鎮○○路○段37巷4弄26號胡嘉│毒品，累犯，處有│
│    │文家附近交付1,000元給許勝為， │期徒刑貳年，扣案│
│    │向許勝為購買甲基安非他命，嗣許│電話壹支（內含０│
│    │勝為於同年月25日12時19分許以09│00000000│
│    │00000000門號，與胡嘉文之098806│九號SIM卡）沒收 │
│    │2925門號聯繫交付毒品事宜後，許│，未扣案販賣第二│
│    │勝為在彰化市寶里某橋下公園交│級毒品所得新臺幣│
│    │付甲基安非他命給胡嘉文。      │壹仟元沒收，如全│
│    │                              │部或一部不能沒收│
│    │                              │時，以其財產抵償│
│    │                              │之。            │
├──┼───────────────┼────────┤
│7   │許勝為於99年10月26日22時24分，│許勝為販賣第二級│
│    │以0000000000門號與胡嘉文之0988│毒品，累犯，處有│
│    │062925門號聯繫買賣毒品事宜後，│期徒刑貳年，扣案│
│    │在和美鎮○○路○段37巷4弄26號胡│電話壹支（內含０│
│    │嘉文家附近販賣200元甲基安非他 │00000000│
│    │命給胡嘉文，因胡嘉文抱怨量太少│九號SIM卡）沒收 │
│    │，許勝為復於同日22時40分許，至│，未扣案販賣第二│
│    │胡嘉文住處接續交付價值500元甲 │級毒品所得新臺幣│
│    │基安非他命交給許勝為，嗣胡嘉文│柒佰元沒收，如全│
│    │於同年月27日始將款項500元交付 │部或一部不能沒收│
│    │給許勝為，許勝為共販賣700元甲 │時，以其財產抵償│
│    │基安非他命給胡嘉文。          │之。            │
├──┼───────────────┼────────┤
│8   │許勝為於99年10月31日19時58分許│許勝為販賣第二級│
│    │，以0000000000門號與林景揚之09│毒品，累犯，處有│
│    │00000000門號聯繫買賣毒品事宜後│期徒刑貳年，扣案│
│    │，林景揚先於同日19時58分許後，│電話壹支（內含０│
│    │在彰化市○○路陸橋下交付1,000 │00000000│
│    │元給許勝為，嗣許勝為於同年11月│九號SIM卡）沒收 │
│    │01日19時至20時間，在彰化市尚好│，未扣案販賣第二│
│    │電子遊戲場交付甲基安非他命給林│級毒品所得新臺幣│
│    │景揚。                        │壹仟元沒收，如全│
│    │                              │部或一部不能沒收│
│    │                              │時，以其財產抵償│
│    │                              │之。            │
├──┼───────────────┼────────┤
│9   │許勝為於99年9月2日下午2時許， │許勝為販賣第二級│
│    │以不詳方式與林小惠聯絡後，在彰│毒品，累犯，處有│
│    │化市○○路與茄苳路口賣1,000元 │期徒刑貳年，未扣│
│    │甲基安非他命給林小惠，當日林小│案販賣第二級毒品│
│    │惠先交付500元給許勝為，嗣於同 │所得新臺幣壹仟元│
│    │年月15日再交付餘款500元給許勝 │沒收，如全部或一│
│    │為。                          │部不能沒收時，以│
│    │                              │其財產抵償之。  │
├──┼───────────────┼────────┤
│10  │許勝為於99年9月15日下午13時20 │許勝為販賣第二級│
│    │分許，以0000000000門號與林小惠│毒品，累犯，處有│
│    │之0000000000門號聯繫買賣毒品事│期徒刑貳年，扣案│
│    │宜後約5分鐘，在彰化市泰和公園 │電話壹支（內含０│
│    │附近某電子遊戲場前賣價值1,000 │00000000│
│    │元之甲基安非他命給林小惠，當日│九號SIM卡）沒收 │
│    │先收取300元價金，餘款700元則於│，未扣案販賣第二│
│    │同年11月7日交付。             │級毒品所得新臺幣│
│    │                              │壹仟元沒收，如全│
│    │                              │部或一部不能沒收│
│    │                              │時，以其財產抵償│
│    │                              │之。            │
├──┼───────────────┼────────┤
│11  │許勝為於99年11月07日上午11時52│許勝為販賣第二級│
│    │分許，以0000000000門號與林小惠│毒品，累犯，處有│
│    │之0000000000門號聯繫買賣毒品事│期徒刑貳年，扣案│
│    │宜後約8分鐘，在彰化市○○路○段│電話壹支（內含０│
│    │57 號林小惠住處賣價值500元之甲│00000000│
│    │基安非他命給林小惠。          │九號SIM卡）沒收 │
│    │                              │，未扣案販賣第二│
│    │                              │級毒品所得新臺幣│
│    │                              │伍佰元沒收，如全│
│    │                              │部或一部不能沒收│
│    │                              │時，以其財產抵償│
│    │                              │之。            │
├──┼───────────────┼────────┤
│12  │許勝為於99年9月29日凌晨5時49分│許勝為販賣第二級│
│    │許，以0000000000門號，與陳智堯│毒品，累犯，處有│
│    │之0000000000門號聯繫買賣毒品事│期徒刑貳年，扣案│
│    │宜後，在彰化市培英高爾夫練習場│電話壹支（內含０│
│    │附近販賣500元甲基安非他命給陳 │00000000│
│    │智堯，惟陳智堯只交付200元給許 │九號SIM卡）沒收 │
│    │勝為，餘款300元則以其他債務相 │，未扣案販賣第二│
│    │抵銷而未給付。                │級毒品所得新臺幣│
│    │                              │貳佰元沒收，如全│
│    │                              │部或一部不能沒收│
│    │                              │時，以其財產抵償│
│    │                              │之。            │
├──┼───────────────┼────────┤
│13  │許勝為於99年11月14日19時18分許│許勝為販賣第二級│
│    │，以0000000000門號，與陳智堯之│毒品未遂，累犯，│
│    │0000000000門號聯繫買賣毒品事宜│處有期徒刑壹年捌│
│    │後，在彰化市泰和國小附近日日春│月，扣案電話壹支│
│    │超市對面，約定販賣1,000元甲基 │（內含０九五四０│
│    │安非他命給陳智堯，惟陳智堯交付│四八四七九號SIM │
│    │1,000元給許勝為後，許勝為並未 │卡）沒收，未扣案│
│    │依約交付甲基安非他命給陳智堯，│販賣第二級毒品未│
│    │而未遂。                      │遂之所得新臺幣壹│
│    │                              │仟元沒收，如全部│
│    │                              │或一部不能沒收時│
│    │                              │，以其財產抵償之│
│    │                              │。              │
├──┼───────────────┼────────┤
│14  │許勝為於99年9月18日晚間11時37 │許勝為販賣第二級│
│    │分許，以0000000000門號與陳暐筌│毒品未遂，累犯，│
│    │之0000000000門號聯繫買賣毒品事│處有期徒刑壹年捌│
│    │宜後，在彰化市尚好遊藝場，與陳│月，扣案電話壹支│
│    │暐荃約賣1,000元甲基安非他命給 │（內含０九五四０│
│    │陳暐筌，惟陳暐荃交付1,000元給 │四八四七九號SIM │
│    │許勝為後，許勝為並未依約交付甲│卡）沒收，未扣案│
│    │基安非他命給陳暐荃，而未遂。  │販賣第二級毒品未│
│    │                              │遂之所得新臺幣壹│
│    │                              │仟元沒收，如全部│
│    │                              │或一部不能沒收時│
│    │                              │，以其財產抵償之│
│    │                              │。              │
├──┼───────────────┼────────┤
│15  │許勝為於99年9月17日下午5時54  │許勝為販賣第二級│
│    │分許，以0000000000門號與麥瀚文│毒品，累犯，處有│
│    │之00-0000000門號聯繫買賣毒品事│期徒刑貳年，扣案│
│    │宜後，在彰化分局泰和派出所附近│電話壹支（內含０│
│    │萊爾富超商賣300元甲基安非他命 │00000000│
│    │給麥瀚文。                    │九號SIM卡）沒收 │
│    │                              │，未扣案販賣第二│
│    │                              │級毒品所得新臺幣│
│    │                              │參佰元沒收，如全│
│    │                              │部或一部不能沒收│
│    │                              │時，以其財產抵償│
│    │                              │之。            │
│    │                              │                │
└──┴───────────────┴────────┘
☆☆☆☆☆☆☆☆☆☆☆☆☆☆☆☆☆☆☆☆☆☆☆☆☆☆☆☆
附表三:柯水糖販賣甲基安非他命部分
┌──┬───────────────┬────────┐
│編號│犯罪事實                      │ 主刑及從刑     │
├──┼───────────────┼────────┤
│1   │柯水糖於99年9月17日19時06分許 │柯水糖販賣第二級│
│    │，持0000000000門號，與陳智堯使│毒品，累犯，處有│
│    │用之0000000000門號聯繫買賣毒品│期徒刑肆年，未扣│
│    │事宜後約5至10分鐘，在彰化市尚 │案電話壹支（內含│
│    │好電子遊戲場對面，以1,000元價 │00000000│
│    │格，交付並販賣第二級毒品甲基安│八八號SIM卡）沒 │
│    │非他命給陳智堯，惟陳智堯迄未交│收，如全部或一部│
│    │付價款給柯水糖。              │不能沒收時，追徵│
│    │                              │其價額。        │
├──┼───────────────┼────────┤
│2   │柯水糖於99年9月22日凌晨3時7分 │柯水糖販賣第二級│
│    │許，持0000000000門號，與陳智堯│毒品，累犯，處有│
│    │使用之0000000000門號聯繫買賣毒│期徒刑肆年，未扣│
│    │品事宜後約3至7分鐘，在彰化市尚│案電話壹支（內含│
│    │好電子遊戲場對面，以1,000元價 │00000000│
│    │格，交付並販賣第二級毒品甲基安│八八號SIM卡）沒 │
│    │非他命給陳智堯，惟陳智堯迄未交│收，如全部或一部│
│    │付價款給柯水糖。              │不能沒收時，追徵│
│    │                              │其價額。        │
├──┼───────────────┼────────┤
│3   │柯水糖於99年9月26日22時45分許 │柯水糖販賣第二級│
│    │，持0000000000門號，與陳智堯使│毒品，累犯，處有│
│    │用之0000000000門號聯繫買賣毒品│期徒刑肆年，未扣│
│    │事宜後，在彰化市尚好電子遊戲場│案電話壹支（內含│
│    │對面，以1,500元價格，交付並販 │00000000│
│    │賣第二級毒品甲基安非他命給陳智│八八號SIM卡）沒 │
│    │堯，惟陳智堯迄未交付價款給柯水│收，如全部或一部│
│    │糖。                          │不能沒收時，追徵│
│    │                              │其價額。        │
├──┼───────────────┼────────┤
│4   │柯水糖於99年9月19日凌晨1時8分 │柯水糖販賣第二級│
│    │許，持0000000000門號，與陳暐荃│毒品，累犯，處有│
│    │使用之0000000000門號聯繫買賣毒│期徒刑肆年，未扣│
│    │品事宜後，在彰化市○○路附近，│案電話壹支（內含│
│    │以1,000元價格，交付並販賣第二 │00000000│
│    │級毒品甲基安非他命給陳暐荃施用│八八號SIM卡）沒 │
│    │。                            │收，如全部或一部│
│    │                              │不能沒收時，追徵│
│    │                              │其價額。未扣案販│
│    │                              │賣第二級毒品所得│
│    │                              │新臺幣壹仟元沒收│
│    │                              │，如全部或一部不│
│    │                              │能沒收時，以其財│
│    │                              │產抵償之。      │
├──┼───────────────┼────────┤
│5   │柯水糖於99年10月2日23時15分許 │柯水糖販賣第二級│
│    │，持0000000000門號，與陳暐荃使│毒品，累犯，處有│
│    │用之0000000000門號聯繫買賣毒品│期徒刑肆年，未扣│
│    │事宜後，在彰化市○○路99巷7、9│案電話壹支（內含│
│    │號柯水糖住處，以2,000元價格， │00000000│
│    │交付並販賣第二級毒品甲基安非他│八八號SIM卡）沒 │
│    │命給陳暐荃施用                │收，如全部或一部│
│    │                              │不能沒收時，追徵│
│    │                              │其價額。未扣案販│
│    │                              │賣第二級毒品所得│
│    │                              │新臺幣貳仟元沒收│
│    │                              │，如全部或一部不│
│    │                              │能沒收時，以其財│
│    │                              │產抵償之。      │
└──┴───────────────┴────────┘
☆☆☆☆☆☆☆☆☆☆☆☆☆☆☆☆☆☆☆☆☆☆☆☆☆☆☆☆
附表四:柯水糖轉讓甲基安非他命部分
┌──┬───────────────┬────────┐
│編號│犯罪事實                      │ 主刑及從刑     │
├──┼───────────────┼────────┤
│1   │柯水糖於99年9月15日21時39分許 │柯水糖犯藥事法第│
│    │，以0000000000門號與麥瀚文之04│八十三條第一項之│
│    │-0000000聯絡轉讓甲基安非他命事│轉讓禁藥罪，累犯│
│    │宜後，麥瀚文即至彰化市○○路99│處有期徒刑拾月。│
│    │巷7、9號柯水糖住處，由柯水糖轉│未扣案電話壹支（│
│    │讓少於0.1公克之第二級毒品甲基 │內含０九一０五三│
│    │安非他命給麥瀚文。            │三四八八號SIM卡 │
│    │                              │沒收。          │
└──┴───────────────┴────────┘
毒品危害防制條例第4條
製造、運輸、販賣第一級毒品者，處死刑或無期徒刑；處無期徒
刑者，得併科新臺幣 2 千萬元以下罰金。
製造、運輸、販賣第二級毒品者，處無期徒刑或 7 年以上有期
徒刑，得併科新臺幣 1 千萬元以下罰金。
製造、運輸、販賣第三級毒品者，處 5 年以上有期徒刑，得併
科新臺幣 7 百萬元以下罰金。
製造、運輸、販賣第四級毒品者，處 3 年以上 10 年以下有期
徒刑，得併科新臺幣 3 百萬元以下罰金。
製造、運輸、販賣專供製造或施用毒品之器具者，處 1 年以上
7 年以下有期徒刑，得併科新臺幣 1 百萬元以下罰金。
前五項之未遂犯罰之。
藥事法第83條
明知為偽藥或禁藥，而販賣、供應、調劑、運送、寄藏、牙保、
轉讓或意圖販賣而陳列者，處 7 年以下有期徒刑，得併科新臺
幣 5 百萬元以下罰金。
犯前項之罪，因而致人於死者，處 7 年以上有期徒刑，致重傷
者，處 3 年以上 12 年以下有期徒刑。
因過失犯第 1 項之罪者，處 2 年以下有期徒刑、拘役或科新臺
幣 30 萬元以下罰金。
第 1 項之未遂犯罰之。